【裁判字號】    94,交聲,1321
【裁判日期】    950208
【裁判案由】    違反道路交通管理處罰條例聲明異議
【裁判全文】
臺灣臺北地方法院交通事件裁定        94年度交聲字第1321號
    原處分機關  臺北市交通事件裁決所
    受處分人即
    聲明異議人  乙○○
上列受處分人因違反道路交通管理處罰條例案件，對於台北市交
通事件裁決所中華民國九十四年十二月十三日所為之處分（原處
分案號：北市裁二字第裁二二—Ｑ00000000號），聲明
異議，本院裁定如下：
        主  文
異議駁回。
        理  由
一、按汽車駕駛人，行經有燈光號誌管制之交岔路口闖紅燈者，
    處新臺幣（下同）一千八百元以上五千四百元以下罰鍰，道
    路交通管理處罰條例第五十三條定有明文。另汽車駕駛人駕
    駛汽車違反道路交通管理處罰條例第五十三條規定者，除應
    依該條所規定之罰鍰處罰外，並予記違規點數三點，道路交
    通管理處罰條例第六十三條第一項第三款亦有明定。
二、本件受處分人即異議人乙○○於九十四年十一月六日下午十
    時三十五分許，駕駛車號ＣＯ－九七六五號自用小客車沿宜
    蘭縣蘇澳鎮○○路直行，行經蘇濱路、大同路有燈光號誌管
    制交岔路口，竟於燈光管制號誌為紅燈時為穿越交岔路，適
    遇宜蘭縣警察局交通警察隊蘇澳分隊警員許財庫、甲○○認
    為受處分人違反道路交通管理處罰條例第五十三條規定，當
    場攔停掣單舉發，嗣經受處分人於到案日期前申訴，原處分
    機關函請舉發機關即宜蘭縣警察局蘇澳分局調查結果，仍認
    受處分人有上開違規行為，遂依道路交通管理處罰條例第五
    十三條（贅載第一項）、第六十三條第一項第三款（漏載第
    三款）之規定，裁處罰鍰二千七百元，並記違規點數三點。
三、受處分人就其於前揭時地駕駛車號ＣＯ－九七六五號自用小
    客車由蘇澳鎮○○路直行通過匯入蘇濱路之有號誌交岔路口
    等情固坦承不諱，惟仍矢口否認有何違反道路交通管理處罰
    條例規定之行為，辯稱：當日伊係跟隨友人林志鴻駕駛之車
    號四三五七—ＨＡ行駛，車上載有友人長輩，怎可能有闖紅
    燈之危險駕駛行為？且跟隨前車通過該交岔路口時確定係綠
    燈通，惟一過路口即有員警攔車，員警並未著制服或閃警示
    燈，員警缺乏有力照片證據證明云云。經查：
  (一)受處分人於前揭時地駕駛前開車輛由蘇澳鎮○○路支道直行
    匯入蘇濱路之際，經該交岔路口，為警攔查等事實，於本院
    調查時已經坦承不諱，而經證人即現場舉發員警甲○○於本
    院證稱：值勤時親見受處分人車輛於大同路管制號誌為紅燈
    時，穿越交岔路口匯入蘇濱路等情歷歷（見本院九十五年一
    月十三日筆錄第三頁）。而以證人甲○○係本件原處分機關
    所認定受處分人有上開違規行為之現場舉發證人，其到庭在
    本院法官面前具結以言詞供述本件訴訟上之待證事實（即受
    處分人有上開違規事實），因其與受處分人毫無怨懟，自無
    自陷於偽證罪之追訴而構詞誣賴受處分人之理；且於本件卷
    存證據資料內並無任何積極證據足以證明員警上開供述係屬
    虛偽，亦未有足以令人顯信其證述為不可採之品性證據或前
    科證據存在，本院自不得僅以證人為本件開單告發受處分人
    之員警而全盤抹煞其餘訴訟上所具之證人資格。況受處分人
    就上開證人陳證，無法舉出或提出任何對其有利之證據資料
    ，以使本院對證人所述產生合理之懷疑，從而本院由製單員
    警陳證已可得受處分人確有前開違規行為之心證。
  (二)雖受處分人於本院陳稱：伊亦確認通過路口時，該路口大同
    路方向燈號為綠燈云云。惟受處分人先係於九十四年十一月
    十五日向原處分機關臺北市交通事件裁決所所為之陳述書中
    表明：「..... 當時此路口（指本件蘇澳鎮○○路、蘇濱路
    路口）謹以『閃紅燈另一閃黃燈』，並無違規事實，.....
    是否紅綠燈有故障情形，『附→當地閃紅燈及閃黃燈時照片
    』二張」（見本院卷第十五頁）；待原處分機關函請舉發單
    位協助調查，經該舉發單位於九十四年十二月一日覆稱：該
    路口於『夜間十一時始改變燈號為閃光號誌』等語後，受處
    分人於九十四年十二月十九日聲明異議狀、本院九十五年一
    月十三日調查時改稱：通過路口時為『綠燈』號誌云云，此
    有宜蘭縣警察局蘇澳分局九十四年十二月一日警澳交字第○
    九四○○一三二五八號函、聲明異議狀在卷可稽（見本院卷
    第十一頁）；故受處分人就通過路口燈號前後說明不一，可
    認受處分人經過路口時，其燈號究竟為何並未行確認，其陳
    述難為憑採。至受處分人同行者，即友人林志鴻，亦因同時
    地、同一事由行為經交通部公路總局臺北區監理所宜蘭監理
    站於九十四年十二月十九日以宜監字第裁四三—Ｑ0000
    0000號裁決書認定同為違反道路交通管理處罰條例第五
    十三條、第六十三條第一項第三款之「駕車行經有燈光號誌
    管制之交岔路口闖紅燈」，裁處罰鍰二千七百元、並及違規
    點數三點等情，其所言存有利害關係，可信度亦低。故於受
    處分人無其他舉發有誤之相關證據且本院經查業無何證據可
    認舉發有捏造事實之情時，自應以舉發員警證述者為可信。
    則受處分人空言辯：並未闖紅燈云云，實難採信。綜上，本
    件受處分人駕車行經有燈光號誌管制之交岔路口闖紅燈之事
    實，洵堪信為真。
  (三)另本件舉發情形，亦經證人甲○○證稱：當時著有警用制服
    等語，則為受處分人所不爭執，則本件並無舉發程序不當情
    形；而受處分人雖另再就行經該路口究竟有無於路口暫停、
    車上載有長輩等情為爭執，惟此與受處分人有無違反號誌闖
    紅燈之情無涉，受處分人此部分辯解，委無足採。
  (四)綜上所述，原處分機關依行為時之道路交通管理處罰條例第
    五十三條（贅載第一項）、第六十三條第一項第三款（漏載
    第三款）規定裁處二千八百元罰鍰並記違規記點數三點，核
    無不合。本件聲明異議為無理由，應予駁回。
據上論斷，應依道路交通案件處理辦法第十九條，裁定如主文。
中    華    民    國    95    年    2     月    8     日
                  臺灣臺北地方法院交通法庭
                                    法  官  郭惠玲
如不服本裁定，應於裁定送達後五日內向本院提出抗告狀。
上正本證明與原本無異。
                                    書記官  鄭雅文
中    華    民    國    95    年    2     月    9     日


司法院資訊處製作；財團法人民間司法改革基金會備份。
